臺灣新北地方法院民事裁定
111年度訴字第1168號
聲  請  人  李妃  
相  對  人  陳怡親
上列當事人請求損害賠償事件，聲請人對本院於民國111年5月20
日本院111年度訴字第1168號裁定聲請更正錯誤，本院裁定如下
：
    主  文
聲請駁回。
    理  由
一、按判決如有誤寫、誤算或其他類此之顯然錯誤者，法院得依
    聲請以裁定更正；其正本與原本不符者，亦同；民事訴訟法
    第232條第1項定有明文。所謂顯然錯誤者，乃指判決中所表
    示者與法院本來之意思顯然不符者而言（最高法院41年度台
    抗字第66號裁判意旨參照）。
二、聲請意旨略以：系爭案民國111年5月20日裁定程序違法、內
    容登載不實，該裁定所謂「上列原告與被告間」，但前無列
    出被告，故登載不實，又「原告追加起訴」不知所言為何，
    若為111年1月17日109年度訴字第2491號（下稱系爭原案）
    民事追加被告狀，則系爭案之案號與系爭原案不同。若無於
    系爭原案重開辯論並追加陳怡親為被告，且因系爭案111年5
    月20日裁定有如上述之錯誤，則系爭案111年5月20日裁定未
    更正即涉及詐欺。系爭案111年5月20日裁定違反中央法規標
    法第11條、民事訴訟法232條、第239條、刑法第213條、第2
    14條、第304條、第339條、民法第71條、第73條與最高法院
    104年台非字第72號刑事判決網路列印頁4第121行「既不合
    法，自屬違背法令而當然、自始、絕對無效」法律規定，若
    以登載不實文書強制收費，另涉及刑法第213條、第214條、
    第304條、第339條之罪，系爭案111年5月20日裁定應更正、
    刪除、撤銷或廢除。
三、經查，聲請人聲請更正、刪除、撤銷或廢除本院111年5月20
    日裁定部分，就當事人欄部分，因本件前開裁定係命原告補
    繳裁判費，因而未於當事人欄記載被告，僅於理由欄首段記
    載原告與被告間請求損害賠償事件，是聲請意旨上開所指應
    予更正處，並未影響前開裁定之內容，此與民事訴訟法第23
    2條第1項規定之誤寫、誤算或其他類此顯然錯誤之情形有別
    ，不屬於裁定更正之範疇。次查，聲請人所指本案案號與前
    案即本院板橋簡易庭109年度訴字第2491號案件之案號不同
    ，前案未再開辯論並追加陳怡親為被告等語，然聲請人係於
    前案111年1月17日宣判日當日向本院提出本件民事追加被告
    狀，而為本件追加之訴，經本院以111年度訴字第1168號案
    件受理，此為本院行政分案之處理，並無聲請人所指裁定有
    何顯然錯誤之處，是聲請人前開主張，顯有誤會。是聲請人
    依前開事由聲請裁定更正，揆諸首揭說明，尚有不符，不應
    准許。
四、爰裁定如主文。 
中　　華　　民　　國　　111 　年　　6 　　月　　29　　日
                  民事第五庭  法　官　鄧雅心
以上正本證明與原本無異
如不服本裁定應於送達後10日內向本院提出抗告狀，並應繳納抗
告費新臺幣1,000元整。
中　　華　　民　　國　　111 　年　　6 　　月　　29　　日
                            書記官　賴峻權